【裁判字號】    97,消債更,952
【裁判日期】    980724
【裁判案由】    更生事件
【裁判全文】
臺灣士林地方法院民事裁定           97年度消債更字第952號
債  務  人  甲○○
                        號4樓.
代  理  人  賀華谷律師
債務人聲請更生事件，本院裁定如下：
    主  文
債務人應於本裁定送達後十五日內，補提如附表所示文件及資料
到院。
    理  由
一、按債務人不能清償債務或有不能清償之虞者，得依本條例所
    定更生或清算程序，清理其債務，消費者債務清理條例第3
    條定有明文。又債務人聲請更生時，所提出之財產及收入狀
    況說明書，應表明下列事項，並提出證明文件：一、財產目
    錄，並其性質及所在地。二、最近五年是否從事營業活動及
    平均每月營業額。三、收入及必要支出之數額、原因及種類
    。四、依法應受債務人扶養之人，此觀諸消費者債務清理條
    例第43條第6 項規定自明。次按，債務人聲請更生或清算不
    合程式或不備其他要件者，法院應以裁定駁回之，但其情形
    可以補正者，法院應定期間先命補正，同條例第8 條定有明
    文。且更生之聲請有拒絕提出關係文件者，應駁回之，參諸
    同條例第46條第3 款規定自明。
二、查本件債務人具狀聲請更生，漏未提出如附表所示文件及資
    料到院，爰定期命補正，如逾期未補正，則駁回其聲請。
中    華    民    國    98    年    7     月    24    日
                  民事第一庭  法      官  馬傲霜
上為正本係照原本作成。
本件不得抗告。
中    華    民    國    98    年    7     月    24    日
                              書  記  官  朱亮彰
附表：
1、債務人最新勞保被保險人投保資料表。
2、債務人自民國98年1 月起迄今之郵局存摺封面及內頁影本（
   應完整清晰，並補登存摺至本裁定送達日）。
3、債務人應提出臺北市社會局核發低收入戶卡之公文，並說明
   其屬何類別之低收入戶，詳列每月得領取低收入戶扶助金額
   之明細及各細項金額，及租金補助金額。
4、債務人及其二名子女均具原住民身分。債務人應說明是否受
   有任何原住民補助、津貼及金額。
5、所居住房屋97年度全年水、電、瓦斯費繳費明細（向繳費單
   位申請）。
6、應受扶養人簡捷已年滿10歲，簡擇已年滿7 歲，均無須債務
   人配偶全日照顧。且債務人配偶年僅42歲，有工作能力，於
   債務人積欠高額債務無力清償情形下，自應外出工作以分擔
   家計，債務人主張其配偶為照顧2 名就讀小學之女兒而不出
   外工作，非屬正當理由。債務人應表明其配偶是否已有出外
   工作之計劃，及預估之平均月收入金額。
7、債務人全戶4 人租屋居住臺北市內湖地區，每月支出租金1
   萬6000元，已屬偏高。其所稱女兒就學因素，及搬家將導致
   更多問題，亦未經債務人具體舉證說明。且臺北市內湖或南
   港地區均有租金較低廉之房屋可供承租，債務人主張不宜搬
   離現址，並無正當理由。債務人應說明若經裁定開始更生後
   ，是否同意遷居以降低房屋租金。


司法院資訊處製作；財團法人民間司法改革基金會備份。
